最高法院刑事判決　　　　　　　　　　　　　　　九十三年度台上字第五二三二號
　　上 訴 人　甲○○
右上訴人因偽造文書案件，不服台灣高等法院台中分院中華民國九十三年七月十四日
第二審判決（九十三年度上訴字第五三四號，起訴案號：台灣台中地方法院檢察署八
十九年度偵字第四六五六號），提起上訴，本院判決如左：
    主  文
上訴駁回。
    理  由
按刑事訴訟法第三百七十七條規定，上訴於第三審法院，非以判決違背法令為理由，
不得為之。是提起第三審上訴，應以原判決違背法令為理由，係屬法定要件。如果上
訴理由狀並未依據卷內訴訟資料，具體指摘原判決不適用何種法則或如何適用不當，
或所指摘原判決違法情事，顯與法律規定得為第三審上訴理由之違法情形，不相適合
時，均應認其上訴為違背法律上之程式，予以駁回。本件原判決維持第一審依牽連犯
關係，從一重論處上訴人甲○○共同行使偽造私文書，足以生損害於公眾累犯罪刑之
判決，駁回其在第二審之上訴，已併引用第一審判決書所記載之事實、證據及理由，
詳認定犯罪事實之依據及憑以認定之理由，並對上訴人否認犯罪之辯詞，如何不足
採信，亦已依據卷內資料予以指駁及說明，從形式上觀察，原判決並無違背法令情形
。上訴意旨謂：共同被告李樵涵係育達商職會計科畢業，開設多家公司、行號，均自
己記帳報稅，熟悉帳務處理，本件前台灣省政府合作事業管理處對「有限責任台灣省
理燙髮美容材料供給合作社」稽查帳務，發現進貨憑證為偽造，應係李樵涵與他人所
為，與上訴人無關，原判決僅憑李樵涵卸責而不合邏輯且互為矛盾之供證，即遽入上
訴人於罪，洵有未洽等語，係就原審已詳為調查論斷與說明之事項，再事爭執，殊非
適法之第三審上訴理由。次按，第二審判決書，得引用第一審判決書所記載之事實、
證據及理由，刑事訴訟法第三百七十三條定有明文。原判決引用第一審判決書所記載
之事實、證據及理由，於法即非無據。上訴意旨指摘原判決僅寫「引用第一審判決書
理由」，有理由不備之違法云云，尚有誤會。再刑事訴訟法第三百七十九條第十款所
謂應調查之證據，係指與待證事實有重要關係，在客觀上認為有調查之必要且能調查
者而言。原判決已明上訴人請求傳訊李樵涵與其對質，以證明其未作假帳。惟李樵
涵患有重鬱症，需長期藥物治療，無法到庭應訊，且其於第一審偵審中對犯罪事實已
供述甚詳，認無再傳訊李樵涵與上訴人對質之必要，既已說明不需調查之理由，難謂
有調查未盡之違法。此外，上訴人徒憑己意，對原審職權之適法行使及原判決理由已
說明之事項，任意爭辯，顯與法定上訴第三審之形式要件不符，其上訴違背法律上之
程式，應予駁回。
據上論結，應依刑事訴訟法第三百九十五條前段，判決如主文。
中　　　華　　　民　　　國　　九十三　　年　　　十　　　月　　　七　　　日
                              最高法院刑事第五庭
                                  審判長法官  謝　家　鶴
                                        法官  洪　文　章
                                        法官  花　滿　堂
                                        法官  陳　世　淙
                                        法官  洪　佳　濱
      右正本證明與原本無異
                                              書  記  官
中　　　華　　　民　　　國　　九十三　　年　　　十　　　月　　 二十 　　日
                                                                        Ｌ
